臺灣高等法院刑事裁定　　　　　　　　　　　　　　九十三年度交抗字第九十八號
　　抗告人即
　　異議人即
　　受處分人　甲○○
右抗告人因違反道路交通管理處罰條例案件，不服臺灣板橋地方法院，中華民國九十
二年十二月三十一日裁定（九十二年度交聲字第一八四七號），提起抗告，本院裁定
如左：
    主  文
抗告駁回。
    理  由
一、按道路交通管理處罰條例所稱之汽車，依道路交通管理處罰條例條例第三條第八
    款規定包括機器腳踏車；再汽車在人行道，不得臨時停車；所謂人行道，係指為
    專供行人通行之騎樓、走廊，及劃設供行人行走之地面道路，與人行天橋及人行
    地下道；又汽車駕駛人停車時，在禁止臨時停車處所停車者，處新台幣（下同）
    六百元以上一千二百元以下罰鍰，道路交通安全規則第一百十一條第一款、道路
    交通管理處罰條例第三條第三款、第五十六條第一項第一款分別定有明文。
二、本件受處分人即異議人即抗告人甲○○，於民國九十二年九月四日十五時許，將
    車號ＤＡＡ─九二八號機車，停放於臺北縣板橋市○○路○段正隆廣場前之人行
    道上，經臺北縣政府警察局海山分局警員以其違反道路交通管理處罰條例第五十
    六條第一項第一款之規定，逕行拍照舉發。原處分機關交通部公路總局臺北區監
    理所裁處受處分人罰鍰六百元。
三、受處分人抗告意旨略以：台北縣板橋市○○路○段正隆廣場前之紅磚人行道寬度
    有十公尺以上，紅磚人行道是必要時的緩衝道，並未列於道路交通管理處罰條例
    所規定之人行道範圍內，依我國國情，紅磚人行道只要寬度足夠，自無禁止停車
    之必要，且該路段無禁止停放機車之標誌；且禁止臨時停車之規範對象為汽車，
    本件為機車停車，受處分人自不應受罰云云。
四、經查，道路交通管理處罰條例所稱之汽車，包括機器腳踏車，受處分人於右揭時
    地，將機車停放於禁止臨時停車處所之紅磚人行道上，自屬道路交通管理處罰條
    例處罰範圍內。又人行道之設置係專供行人通行之用，不論其鋪設之材質為何，
    基於道路交通管理之公益目的，自不容臨時停車佔用以妨礙行人通行之安全。依
    卷附之舉發違規照片，受處分人確係違規將機車停放於人行道上（見原審卷第十
    六頁）。另道路交通安全規則第一百十一條第一款、第三款分別將人行道、設有
    禁止臨時停車標誌、標線處所，併列為禁止臨時停車之處所，足見人行道之禁止
    臨時停車，不以其劃設有禁止臨時停車之標誌或標線為必要，而違規停車而駕駛
    人不在場，當場不能掣單舉發者，得逕行舉發之，違反道路交通管理事件統一裁
    罰標準及處理細則第二十三條第一項第三款定有明文。是本件舉發警員於受處分
    人不在場，拍照採證逕行舉發，於法尚無不合。原審因認異議並無理由，予以駁
    回，認事用法，均無不合。受處分人抗告意旨，仍執前詞，認紅磚人行道可停車
    云云，為無理由，抗告應予駁回。
四、據上論斷，應依道路交通管理處罰條例第八十九條、刑事訴訟法第四百十二條，
    裁定如主文。
中　　　華　　　民　　　國　　九十三　　年　　　二　　　月　　 十二 　　日
                            臺灣高等法院交通法庭
                                審判長法  官  洪　政　雄
                                      法  官　鄧　振　球
                                      法  官　趙　功　恆
右正本證明與原本無異。
不得再抗告。
                                      書記官　孫　佩　琳
中　　　華　　　民　　　國　　九十三　　年　　　二　　　月　　 十三 　　日
